【裁判字號】    97,訴,1600
【裁判日期】    980123
【裁判案由】    違反槍砲彈藥刀械管制條例
【裁判全文】
臺灣屏東地方法院刑事判決              97年度訴字第1600號
公  訴  人  臺灣屏東地方法院檢察署檢察官
被      告  甲○○
指定辯護人  本院公設辯護人乙○○
上列被告因違反槍砲彈藥刀械管制條例案件，經檢察官提起公訴
（97年度偵字第6416號）及併案審理（97年度偵字第7618號），
本院判決如下：
    主  文
甲○○犯非法寄藏手槍罪，累犯，處有期徒刑伍年肆月，併科罰
金新臺幣拾萬元，罰金如易服勞役，以新臺幣壹仟元折算壹日，
扣案之奧地利GLOCK 廠30型制式半自動手槍壹枝（槍枝管制編號
0000000000號）沒收。
    事  實
一、甲○○曾於民國89年間因恐嚇、傷害等案件，經法院合併定
    應執行刑為有期徒刑9 月確定，於90年10月28日執行完畢。
    其明知制式手槍與子彈，分別係槍砲彈藥刀械管制條例第4
    條第1 項第1 款、第2 款所列管之槍砲、彈藥，非經中央主
    管機關許可，不得寄藏。竟未經許可，基於寄藏制式手槍與
    子彈之犯意，於民國82年間，在其位於屏東縣萬巒鄉○○路
    9 之1 號住處，自年籍姓名資料不詳自稱「張寶能」之成年
    男子處收受奧地利GLOCK 廠30型制式半自動手槍1 枝（槍枝
    管制編號0000000000號）與具有殺傷力之直徑9mm 制式子彈
    5 顆後，受其委託代為保管，將槍、彈埋藏在上開住處後方
    空地下，而未經許可，寄藏上開制式手槍與子彈。甲○○於
    上開徒刑執行完畢後，仍不知省悔續行寄藏之，並於95 年
    間，在屏東縣萬巒鄉赤山村某處試射擊發子彈1 顆。嗣於97
    年9 月17日19時30分許，在屏東縣潮州鎮○○路217 號前，
    因形跡可疑為警查獲，並經其同意搜索其騎乘之車牌號碼
    002-CUE 號重型機車，扣得上開制式手槍與子彈4 顆。
二、案經高雄市政府警察局苓雅分局報請臺灣屏東地方法院檢察
    署檢察官偵查起訴。
    理  由
一、訊據被告甲○○對於為警查獲扣得上開制式手槍及子彈之事
    實固不諱言，然辯稱：伊於82年間收受時尚不知內有制式手
    槍及子彈，約半年後伊好奇打開後才發現，且伊並未試射1
    顆子彈云云。然查扣案之手槍、子彈係82年間自稱「張寶能
    」之不詳姓名年籍友人交付予被告並託其保管，被告即埋放
    在住處後方空地下，於95年間在赤山村山區內曾取出試射擊
    發1 顆子彈等情，迭據被告於警詢、偵查中供述綦詳（警卷
    第5 頁、偵查卷第5 頁），顯非臨訟虛構之詞，被告復自承
    警詢、偵查中並未受到強暴、脅迫等不當取供之情事（本院
    卷第32頁），衡情其供述情節應屬真實可採。至被告於審理
    中改稱：是半年後打開才發現，及其並未試射子彈云云，顯
    係為使其犯罪情節較為輕微所為之避就之詞（是否明知槍彈
    而予寄藏，及有否試射，均涉及量刑之參考依據），為本院
    所不採。再扣案之手槍及子彈經送請內政部警政署刑事警察
    局鑑定結果，認「送鑑手槍1 支，係口徑0.45吋制式半自動
    手槍，為奧地利GLOCK 廠30型，槍號為CPG976，槍管內具捌
    條右旋來復線，擊發功能正常，可供擊發同口徑制式子彈使
    用，認具殺傷力」、「送鑑子彈4 顆，認均係口徑0.45吋制
    式子彈，均經試射，均可擊發，認均具殺傷力」，此有該局
    97 年10 月21日刑鑑字第0970148547號槍彈鑑定書1 份附卷
    可稽。事證明確，被告犯行洵堪認定。
二、按單純之「持有」，固不包括「寄藏」，但「寄藏」之受託
    人受託代為保管，其保管之本身所為之「持有」，既係「寄
    藏」之當然結果，法律上自宜僅就「寄藏」行為為包括之評
    價，不應另就「持有」予以論罪，最高法院74年臺上字第
    3400號判例著有明文。是核被告所為，係犯槍砲彈藥刀械管
    制條例第7 條第4 項之未經許可寄藏手槍罪及同條例第12條
    第4 項之未經許可寄藏子彈罪，被告以一寄藏行為同時觸犯
    上開二罪，為想像競合犯，應依刑法第55條規定從一重之未
    經許可寄藏手槍罪處斷。被告曾於89年間因恐嚇、傷害等案
    件，經法院合併定應執行刑為有期徒刑9 月確定，於90年10
    月28日執行完畢，有臺灣高等法院被告前案紀錄表可稽，又
    寄藏乃行為之繼續，被告於徒刑執行完畢後續行寄藏制式手
    槍及子彈，5 年以內故意再犯有期徒刑以上之本罪，應依刑
    法第47條第1 項累犯規定加重其刑。審酌被告非法寄藏制式
    手槍、子彈，有危害社會治安之虞，行為誠屬失當，惟念其
    犯後坦認大部分犯行，復未持以作案等一切情狀，量處如主
    文所示之刑，及就罰金刑部分諭知易服勞役之折算標準，以
    資懲儆。扣案之奧地利GLOCK 廠30型制式半自動手槍1 枝（
    槍枝管制編號0000000000號），係違禁物，爰依刑法第38條
    第1 項第1 款規定，宣告沒收。至扣案其餘制式子彈4 顆，
    已於送鑑定時經試射擊發，不具子彈之外型及功能，爰不予
    宣告沒收。
據上論斷，應依刑事訴訟法第299 條第1 項前段，槍砲彈藥刀械
管制條例第7 條第4 項、第12條第4 項，刑法第11條、第55條、
第47條第1 項、第42條第3 項、第38條第1 項第1 款，判決如主
文。
本案經檢察官劉文賓到庭執行職務。
中    華    民    國    98    年    1     月    23    日
                  刑事第三庭 審判長 法  官  吳永宋
                                    法  官  陳怡先
                                    法  官  趙家光
以上正本證明與原本無異。
如不服本判決應於收受判決後10日內向本院提出上訴書狀，並
應敘述具體理由；其未敘述上訴理由者，應於上訴期間屆滿後
20日內向本院補提理由書（均須按他造當事人之人數附繕本）
「切勿逕送上級法院」。
中    華    民    國    98    年    1     月    23    日
                                書記官  陳勃諺
附錄本案論罪科刑條文
槍砲彈藥刀械管制條例第7 條第4 項
未經許可，持有、寄藏或意圖販賣而陳列第1 項所列槍砲、彈藥
者，處5 年以上有期徒刑，併科新台幣1 千萬元以下罰金。
槍砲彈藥刀械管制條例第12條第4 項
未經許可，持有、寄藏或意圖販賣而陳列子彈者，處 5 年以下有
期徒刑，併科新台幣 300 萬元以下罰金。


司法院資訊處製作；財團法人民間司法改革基金會備份。
